臺灣板橋地方法院刑事判決　　　　　　　　　　　　　九十一年度自緝字第一四號
　　自　訴　人　大旺交通事業有限公司
　　代　表　 人　甲○○
　　代　理　 人　丙○○
　　被　　　 告　乙○○
右列被告因侵占案件，經自訴人提起自訴，本院判決如左：
    主    文
乙○○意圖為自己不法之所有，而侵占自己所持有他人之物，處有期徒刑伍月，如易
科罰金，以佰元折算壹日。緩刑貳年。
    事   實
一、乙○○於民國（下同）八十九年四月十五日，在台北市○○路○段七五巷一弄二
    號向大旺交通事業有限公司（下稱大旺公司）承租車號Ｈ六—一五六號之營業小
    客車一部，雙方約定租金為每日新台幣（下同）五百五十元，須每三天繳交車租
    一次，詎乙○○僅依約繳付租金至九十年九月十二日，即意圖為自己不法之所有
    ，在台北縣市某地，將上開車輛侵占入己，並繼續使用該車營業，迄九十年十二
    月十四日，其駕駛上開車外出時，因未帶駕行照而為警察將該車牌查扣無法繼續
    行駛，遂將該車駛至台北縣三重市西北休息站放置。大旺公司因乙○○自九十年
    九月十二日後即不知所蹤，且未歸還車輛始知上情。
二、案經大旺公司提起自訴。
    理   由
一、訊據被告乙○○固坦承自九十年九月十二日未再繼續繳納租金，且未與自訴人公
    司聯絡之事實，但矢口否認有何侵占犯行，辯稱：伊因身體不好，才無力按時繳
    納租金，伊也想籌錢償還，所以車子陸續在使用，車牌被扣無法使用後，因伊不
    好意思聯絡車行，才未通知，不過車子伊有天天去休息站發動及保養等語。查：
    右揭事實業據自訴代理人丙○○於本院審理時指陳不移，並有約雇契約書、存證
    信函、車輛協尋申請表等影本各件在卷可稽。並參酌被告供承其未繳租後即未與
    自訴人公司聯絡，且迄九十年十二月間車牌被查扣前，仍有陸續使用該車等語以
    觀，足認其於九十年九月十二日起，即有易持有為所有之意圖甚明，其所辯無非
    避就之詞，不足採信，本件事證明確，被告犯行堪以認定。
二、核被告所為，係犯刑法第三百三十五條第一項之侵占罪。爰審酌被告犯罪之動機
    、手段、對自訴人造成損害，及被告犯後坦承犯行，並已與自訴人達成民事和解
    ，態度良好等一切情狀，量處如主文所示之刑，並諭知易科罰金折算標準。末查
    被告前未曾受有期徒刑以上刑之宣告，有臺灣高等法院檢察署刑案紀錄簡覆表一
    紙在卷可按，其因一時失慮致罹刑典，經此教訓，應知警惕，當無再犯之虞，本
    院認所宣告之刑，以暫不執行為適當，爰併宣告緩刑二年，以啟自新。
據上論斷，應依刑事訴訟法第三百四十三條、第二百九十九條第一項前段、刑法第三
百三十五條第一項、第四十一條第一項、第七十四條第一款，罰金罰鍰提高標準條例
第一條前段、第二條，判決如主文。
中      華      民      國      九十一      年    六    月    十三      日
                                      臺灣板橋地方法院刑事第二庭
                                              法  官  古  秋  菊
右正本證明與原本無異
如不服本判決應於送達後十日內向本院提出上訴狀
                                              書記官  蕭  詩  穎
中      華      民        國     九十一     年    六     月    十三     日
附錄本案論罪科刑法條全文：
刑法第三百三十五條
意圖為自己或第三人不法之所有，而侵占自己持有他人之物者，處五年以下有期徒刑
、拘役或併科一千元以下罰金。
前項之未遂犯罰之。
